臺灣臺中地方法院刑事判決
110年度交易字第1501號
公  訴  人  臺灣臺中地方檢察署檢察官
被      告  周其然

                    籍設臺中市○○區○○路0○00號(臺中○○○○○○○○○)

上列被告因公共危險案件，經檢察官提起公訴（110年度偵字第2
8232號），本院判決如下：
    主    文
周其然駕駛動力交通工具而血液中酒精濃度達百分之零點零五以
上，處有期徒刑柒月。
    犯罪事實
一、周其然於民國110年8月8日19時許，在臺中市臺灣大道與中
    華路口附近某友人住處飲用威士忌後，至110年8月9日11時
    許，其血液中酒精濃度仍達百分之零點零五以上，仍駕駛牌
    照號碼M3-4011號自用小客車上路。嗣於同日11時40分許，
    行經臺中市○區○○路0段000號前，追撞同車道前方由張鈺玟
    所駕駛搭載曾郁雯正停等紅燈之自用小客車車尾肇事。員警
    據報到場處理，對周其然施行吐氣酒精濃度檢測，惟檢測失
    敗，員警遂將周其然帶至醫院，於同日13時27分許抽血檢測
    ，測得其血液中酒精濃度為109MG/DL（換算濃度達0.109%）
    ，已達百分之零點零五以上，而查獲上情。
二、案經臺中市政府警察局第一分局報告臺灣臺中地方檢察署檢
     察官偵查起訴。
    理    由
一、本案以下所引用具傳聞證據性質之供述證據，被告周其然、
     檢察官於本院言詞辯論終結前均未爭執其證據能力，且本 
    院審酌前開證據作成時之情況及證據取得過程等節，並無非
     出於任意性、不正取供或其他違法不當情事，且客觀上亦
    無 顯不可信之情況，復經本院於審判期日就上開證據依法
    進行 調查、辯論，是依刑事訴訟法第159條之5規定，均有
    證據能 力。
二、本案以下所引用之醫院生化報告、臺中市政府警察局舉發違
    反道路交通管理事件通知單影本、道路交通事故照片等非供
    述證據性質之證據資料，均無違反法定程序取得之情形，依
    刑事訴訟法第158條之4規定之反面解釋，均應有證據能力。
貳、認定犯罪事實所憑之證據及理由：
    上揭犯罪事實，業據被告周其然於警詢、偵訊及本院審理時
    坦承不諱（見偵卷第33至37頁、第131至132頁；本院卷第25
    頁），核與證人張鈺玟、曾郁雯於警詢證述交通事故情節（
    見偵卷第39至43頁、第45至47頁）相符，且有⑴澄清醫院生
    化報告（見偵卷第57頁）、臺中市政府警察局舉發違反道路
    交通管理事件通知單影本（見偵卷第61頁）；⑵臺中市政府
    警察局第一分局道路交通事故現場圖、道路交通事故調查報
    告表(一)(二)、道路交通事故照片（見偵卷第63頁、第65至
    67頁、第69至91頁）；⑶員警職務報告（見偵卷第29頁）附
    卷可稽，被告之自白確與事實相符。被告駕駛汽車於上開時
    、地肇事後，經測得其血液中酒精濃度達0.109%，已逾0.05
    %以上，本案事證明確，被告犯行堪予認定，應依法論科。
叁、論罪科刑之理由：
一、核被告周其然所為，係犯刑法第185條之3第1項第1款之駕駛
    動力交通工具而血液中酒精濃度達百分之零點零五以上罪。
二、爰審酌被告：⑴前已有公共危險案件犯罪紀錄，有臺灣高等 
    法院被告前案紀錄表附卷可稽，本件為第6次觸犯公共危險
    案件；⑵飲酒後枉顧公眾交通安全，貿然駕駛動力交通工具
    ，危害行車安全非淺，且已肇致事故；⑶犯後承認犯行，態
    度尚可，且已與被害人調解成立、賠償損失，有臺中市○區○
    ○○○○000○○○○○00號調解書在卷可考（見本院卷第31頁）；⑷
    本次駕駛動力交通工具種類及所測得血液中酒精濃度值等一
    切情狀，量處如主文所示之刑。被告駕駛之汽車，據被告於
    警詢供稱係伊所有，且有車輛詳細資料報表在卷可考（見偵
    卷第99頁），可認係刑法第38條第2項前段所規定供犯罪所
    用之物而屬於犯罪行為人者，然審酌若宣告沒收該汽車，相
    較被告犯罪情節，尚屬過苛，爰依刑法第38條之2第2項規定
    ，不予宣告沒收，附此敘明。
據上論斷，應依刑事訴訟法第299條第1項前段，刑法第185條之3
第1項第1款，刑法施行法第1條之1第1項，判決如主文。
本案經檢察官蔣志祥提起公訴，檢察官張添興到庭執行職務。
中　　華　　民　　國  　111    年　　1　　月　　19　　日
                  刑事第十三庭  法  官  林德鑫
以上正本證明與原本無異。
如不服本判決應於收受判決後20日內向本院提出上訴書狀，並應
敘述具體理由；其未敘述上訴理由者，應於上訴期間屆滿後20日
內向本院補提理由書（均須按他造當事人之人數附繕本）「切勿
逕送上級法院」。
                                書記官  高郁婷
中　　華　　民　　國　　111 　年　　1 　　月　　20　　日
附錄本案所犯法條全文
中華民國刑法第185條之3
駕駛動力交通工具而有下列情形之一者，處二年以下有期徒刑，
得併科二十萬元以下罰金：
一、吐氣所含酒精濃度達每公升零點二五毫克或血液中酒精濃度
    達百分之零點零五以上。
二、有前款以外之其他情事足認服用酒類或其他相類之物，致不
    能安全駕駛。
三、服用毒品、麻醉藥品或其他相類之物，致不能安全駕駛。
因而致人於死者，處三年以上十年以下有期徒刑；致重傷者，處
一年以上七年以下有期徒刑。
曾犯本條或陸海空軍刑法第五十四條之罪，經有罪判決確定或經
緩起訴處分確定，於五年內再犯第一項之罪因而致人於死者，處
無期徒刑或五年以上有期徒刑；致重傷者，處三年以上十年以下
有期徒刑。